臺灣新竹地方法院刑事判決
109年度易字第579號
公  訴  人  臺灣新竹地方檢察署檢察官
被      告  江青峰



上列被告因違反性騷擾防治法案件，經檢察官提起公訴（109年
度偵字第1018號），本院判決如下︰                
    主  文
甲○○無罪。
    理  由
一、公訴意旨略以：被告甲○○係址設新竹市東區民生路(地址詳
    卷)一處按摩店之按摩師，於民國108年11月9日上午5時42分
    許，在上址地下1樓為顧客BF000-H000000(00年12月生，姓
    名、年籍資料詳卷，下稱甲女)按摩時，竟基於性騷擾之犯
    意，乘甲女呈趴姿不及抗拒之際，假藉以手指按摩甲女背部
    ，跨坐在甲女背後，而使其胯下部位觸及甲女臀部與大腿位
    置，甲女旋表示要去洗手間而藉此起身，嗣經甲女報警而循
    線查獲。因認被告涉犯性騷擾防治法第25條第1項之乘人不
    及抗拒而觸摸其他身體隱私處罪嫌等語。　　
二、按犯罪事實應依證據認定之，無證據不得認定犯罪事實。又
    不能證明被告犯罪者，應諭知無罪之判決。刑事訴訟法第15
    4條第2項、第301條第1項分別定有明文。而事實之認定，應
    憑證據，如未能發現相當證據，或證據不足以證明，自不能
    以推測或擬制之方法，以為裁判基礎。再認定不利於被告之
    事實，須依積極證據，苟積極證據不足為不利於被告事實之
    認定時，即應為有利於被告之認定，更不必有何有利之證據
    。而認定犯罪事實所憑之證據，雖不以直接證據為限，間接
    證據亦包括在內；然而無論直接或間接證據，其為訴訟上之
    證明，須於通常一般之人均不致有所懷疑，而得確信其為真
    實之程度者，始得據為有罪之認定，倘其證明尚未達到此一
    程度，而有合理之懷疑存在，致無從為有罪之確信時，即應
    為無罪之判決。另刑事訴訟法第161條第1項規定，檢察官就
    被告犯罪事實，應負舉證責任，並指出證明之方法。因此，
    檢察官對於起訴之犯罪事實，應負提出證據及說服之實質舉
    證責任。倘其所提出之證據，不足為被告有罪之積極證明，
    或其指出證明之方法，無從說服法院以形成被告有罪之心證
    ，基於無罪推定之原則，自應為被告無罪之諭知。　　
三、公訴意旨認被告甲○○涉犯乘人不及抗拒而觸摸其他身體隱私
    處罪嫌，無非係以：㈠被告於警詢時及偵查中之供述；㈡證人
    甲女於警詢時及偵查中之證述；㈢證人即甲女男友張○為於偵
    查中之證述；㈣甲女於108年11月9日與證人張○為在通訊軟體
    LINE中之對話內容翻拍畫面1份；㈤監視器錄影畫面擷圖13張
    等為其主要論據。 
四、訊據被告堅決否認有何上開乘人不及抗拒而觸摸其他身體隱
    私處犯行，並辯稱：我是用高跪姿跨過告訴人，我的胯下沒
    有接觸到告訴人的臀部及大腿等語等語。經查：
　㈠被告係址設新竹市東區民生路(地址詳卷)一處按摩店之按摩
    師，於108年11月9日上午4時許至5時許，先在上址1樓為顧
    客即甲女按摩腳部，其後在上址地下1樓包廂內為甲女按摩
    ，按摩途中被告確有以雙腿「跨過」成趴姿之甲女身體，其
    後甲女以上廁所為由離開包廂，嗣通知證人張○為到場等情
    ，為被告所不否認，核與證人即告訴人甲女於警詢時、偵查
    中及本院審理時之證述、證人張○為於偵查中及本院審理時
    之證述均相符，並有監視器錄影畫面擷圖13張（見偵卷第21
    頁至第27頁）、證人甲女於108年11月9日與證人張○為之通
    訊軟體LINE之對話內容擷圖1份（見偵卷第46頁至第58頁）
    在卷可稽，此部分之事實，可堪認定。
　㈡按告訴人在刑事訴訟程序中雖具有證人適格，然告訴人與一
    般證人不同，其與被告終究處於絕對相反之立場，其供述證
    據之證明力自較與被告無利害關係之一般證人之陳述為薄弱
    。故告訴人縱立於證人地位而為指證及陳述，且其指證、陳
    述無瑕疵可指，仍應調查其他證據以察其是否與事實相符，
    亦即仍須有補強證據以擔保其指證、陳述之真實性，而為通
    常一般人不致有所懷疑者，始得採為認定犯罪事實之依據。
    而所謂補強證據，則指除該陳述本身之外，其他足以證明犯
    罪事實確具有相當程度真實性之證據而言，且該必要之補強
    證據，須與構成犯罪事實具有關聯性之證據，非僅增強告訴
    人指訴內容之憑信性。是告訴人前後指訴是否相符、堅決、
    態度是否肯定等情，僅得為判斷其指訴有無瑕疵之基礎，非
    其證言之補強證據。　
　㈢查證人甲女先於警詢時陳稱：平常按摩女師傅都不會跨坐在
    我身上，但被告卻直接跨坐在我的屁股附近，當時我是趴著
    的，這種姿勢是平常不會出現的；我當時趴在按摩的床上面
    ，是背對著被告，當時他按我的背的時候，我有感覺到他坐
    在我的臀部到膝蓋的位置游移，正常來說按摩師是不會坐在
    客人的身上，但是他當時跨坐在我身上，讓我覺得很不舒服
    等語（見偵卷第6頁反面、第8頁反面）；又於偵查中證稱：
    我到地下室進入包廂，當時我趴在按摩床上，被告跨坐在我
    身上，手在按我的肩膀，他的臀部在我臀部及大腿中間，他
    的胯下有碰到我的臀部，有超過一分鐘等語（見偵卷第31頁
    ）；復於本院審理時證稱：（問：請妳陳述當天被告幫妳按
    摩的狀況？）…。後半部分是到B1的獨立包廂，…，我就趴在
    上面，其中比較誇張的是，按摩師傅直接坐在我的臀部上，
    正常來講應該不會這樣子…（問：包廂裡只有妳跟被告兩個
    人嗎？）是。（問：妳當時是趴在包廂的床上嗎？）是。（
    問：被告幫你按摩哪個部位？）全身，是包含雙手、背部、
    腿部，臀部我不太確定。（問：妳剛才說被告有跨坐在妳身
    上，跟妳確認，被告跨坐的時候是坐在妳的臀部上嗎？）我
    認為是。（問：然後雙腳分別放在妳的左右兩側？）是。（
    問：被告的胯下有碰到你的臀部嗎？）我有感覺到有東西，
    但是不知道是什麼東西，我假藉上廁所離開。（問：請具體
    陳述妳感覺到的是什麼東西？）我覺得介於有一個東西跟一
    點重量的感覺，但不是全部的重量。（問：妳有臀部被觸碰
    的感覺嗎？）有。（問：被觸碰的面積大嗎？）臀部的下半
    部全部這樣。（問：被告稱他當時並沒有坐在妳身上，他是
    採高跪姿在妳背後，妳有何意見？）我覺得他不是採高跪姿
    ，我覺得他有碰到我。（問：後來是因為妳假藉要上廁所，
    被告才起身的嗎？）應該是。（問：被告坐在妳臀部上大概
    多久？）不是非常短暫，但是有一段時間。（問：被告坐在
    妳臀部上的同時有無幫妳按摩？）有，按摩背部到腰部之間
    。（問：後來妳到廁所有用手機聯絡你男朋友嗎？）有。（
    問：在妳到廁所之前是否就已經用手機聯絡妳男朋友了？）
    是。（問：妳當時跟男朋友聯絡什麼內容？）我用電話聯絡
    ，全程開啟通話狀態，從我到B1開始就沒有掛掉，我的手機
    放在包包裡，包包掛在牆上。（問：有無以文字聯絡妳男朋
    友？）我傳訊息會有鈴聲，他聽到訊息的鈴聲就醒來趕過來
    了。（問：妳男朋友看到訊息的鈴聲就查看訊息，就趕過來
    按摩店，是否如此？）是。（問：妳稱本案被告有跨坐在妳
    的臀部下方時，妳是感覺到妳的臀部與被告的胯下間是緊貼
    著還是有空隙？）沒有緊貼，我覺得算是沒有空隙，因為有
    重量，但不是整個坐在我臀部上。（問：妳到底是感覺到妳
    的臀部跟大腿是跟被告的什麼部位接觸？）應該是鼠蹊部，
    大腿內側。（問：有無感覺到被告的生殖器？）我不確定有
    沒有。（問：被告在跨坐在妳身上時，他的手是持續在從事
    按摩動作嗎？）是。（問：當時被告做的是什麼按摩？）按
    背部、腰部。（問：被告是用什麼部位按摩？）手指、手掌
    。（問：故妳一到包廂就把手機開在通話狀況，跟證人張○
    為是在通話中，是否如此？）是等語（見本院卷第72頁至第
    79頁）。據此，證人甲女於警詢時及偵查中均證稱被告「跨
    坐」在其「臀部到膝蓋的位置」或「臀部及大腿中間」部位
    ，然於本院審理時則係證稱被告係碰觸其「臀部的下半部」
    部位，就被碰觸部位之描述已有些微差異，而對被告之動作
    則係以「我覺得介於有一個東西跟一點重量的感覺，但不是
    全部的重量」、「沒有緊貼，我覺得算是沒有空隙，因為有
    重量，但不是整個坐在我臀部上」等語描述，就被告動作之
    形容已轉趨保守，且就被告是否完全坐在其身上乙節已無法
    確認，如此一來，是否符合一般人對於公訴意旨所指「跨坐
    」之定義，已非無疑，是證人甲女之證述尚非毫無瑕疵可指
    。
　㈣再者，縱認證人甲女於警詢時、偵查中及本院審理時之前後
    指訴情節，除上開碰觸部位及動作之細節外，尚稱一致，揆
    諸上開說明，仍須有其他補強證據以擔保其陳述之真實性。
    而本件固有證人張○為先於偵查中證稱：甲女在1樓按腳時就
    有跟我傳LINE，當時他就覺得不太對勁，到地下室按摩時，
    甲女開LINE通話，一直到甲女無法忍受後，就藉口說要上廁
    所，在廁所叫我趕快過去等語（見偵卷第44頁）；復於本院
    審理時證稱：甲女要到B1時就把手機開在通話狀態，請我不
    要掛斷，我開擴音在做其他事，沒有印象話筒傳出特別的聲
    音，後來甲女傳訊息給我，叫我趕快過去按摩店，我在地下
    室1樓廁所附近找到甲女，叫我趕快帶她回家等語（見本院
    卷第82頁至第86頁），核與證人甲女所述大致相符，並有上
    開通訊軟體LINE對話內容截圖1份可資參照，堪可採信。然
    證人張○為之證言至多僅足證明甲女進入包廂前後之狀態及
    通知證人張○為前往按摩店後之情況，就公訴意旨所指被告
    跨坐在甲女背後而使其胯下部位觸及甲女之臀部與大腿位置
    乙情，因證人張○為並無在場見聞或由與甲女之通話中察覺
    任何異狀，尚難認具有足以證明犯罪事實確具有相當程度真
    實性之證據，不足以作為證人甲女所述被告以胯下部位碰觸
    其臀部與大腿情節之補強證據。
　㈤此外，被告於本院審理時當庭做出其所稱之高跪姿按摩動作
    ，經本院當庭勘驗，其動作為：左右腳膝蓋均彎曲，右腳膝
    蓋接觸地面，右腳小腿平貼地面，右腳大腿與地面垂直，左
    腳小腿與地面垂直，左腳大腿與地面平行，左腳腳掌平貼地
    面，雙手伸直為按摩之動作，本院並同時當庭測量被告右腳
    膝蓋至左腳腳掌間之距離為32公分，地面至被告胯下之距離
    為28公分（見本院卷第80頁）；另亦當庭勘驗測量告訴人臀
    部之寬度為32公分，臀部厚度為19公分（見本院卷第81頁）
    。是以，被告所辯其係以高跪姿跨在告訴人背上，胯下並無
    碰觸告訴人乙節，以被告右腳膝蓋至左腳腳掌間之距離為32
    公分，恰等於告訴人臀部之寬度為32公分，而地面至被告胯
    下之距離為28公分，距告訴人臀部厚度19公分尚有9公分之
    差距為判斷，客觀上並非無法做到，尚難逕認為係被告事後
    卸責脫罪之詞。
　㈥從而，本案被告究竟有無跨坐在告訴人背後，以其胯下部位
    觸及甲女之臀部與大腿位置，除告訴人尚非毫無瑕疵之單一
    指訴外，別無其他足以補強其證詞之積極證據，而被告所辯
    其係以高跪姿跨在告訴人背上按摩等語，亦尚難逕認係事後
    卸責之詞，本件尚難僅憑公訴人所指出之上開證據，逕對被
    告以乘人不及抗拒而觸摸其他身體隱私處罪相繩。
五、綜上所述，公訴意旨所指事證，及其指出之證明方法，經本
    院逐一剖析，反覆參酌，仍不能使本院產生無合理懷疑而認
    定被告有罪之心證。依「罪證有疑、利於被告」之證據法則
    ，即不得遽為不利於被告之認定。揆諸首揭說明，因不能證
    明被告犯罪，自應諭知其無罪之判決。　　　
據上論斷，應依刑事訴訟法第301條第1項前段，判決如主文。
本案經檢察官賴佳琪提起公訴，檢察官孫立婷到庭執行職務。　
中　　華　　民　　國　　110 　年　　9 　　月　　24　　日
                  刑事第七庭    法　官　郭哲宏　　
以上正本證明與原本無異。
如不服本判決應於收受本判決後20日內向本院提出上訴書狀，上
訴書狀應敘述具體理由。上訴書狀未敘述上訴理由者，應於上訴
期間屆滿後20日內補提理由書狀於本院(均須按他造當事人之人
數附繕本 )「切勿逕送上級法院」。 
中　　華　　民　　國　　110 　年　　9 　　月　　24　　日
                                書記官  戴筑芸